【裁判字號】    99,小上,134
【裁判日期】    991026
【裁判案由】    給付管理費
【裁判全文】
臺灣臺北地方法院民事裁定             99年度小上字第134號
上  訴  人  乙○○
被上 訴 人  西門超級商業大樓管理委員會
法定代理人  甲○○
上列當事人間請求給付管理費事件，上訴人對於民國99年8月24
日本院臺北簡易庭99年度北小字第985號第一審判決提起上訴，
本院裁定如下：
    主  文
上訴駁回。
第二審訴訟費用新臺幣壹仟伍佰元由上訴人負擔。
    理  由
一、按對於小額程序之第一審裁判之上訴或抗告，非以其違背法
    令為理由，不得為之；上訴狀內應記載上訴理由，表明：一
    、原判決所違背之法令及其具體內容。二、依訴訟資料可認
    為原判決有違背法令之具體事實；除原法院違背法令致未能
    提出者外，當事人於小額訴訟第二審程序不得提出新攻擊或
    防禦方法，民事訴訟法第436條之24第2項、第436條之25、
    第436條之28分別定有明文。又所謂判決有違背法令，依民
    事訴訟法第468條規定，係指判決不適用法規或適用不當，
    而當事人以判決有不適用法規或適用不當為小額事件上訴理
    由時，其上訴狀應有具體之指摘，並揭示該法規之條項或內
    容，若係成文法以外之法則，應揭示該法則之旨趣，倘為司
    法院解釋或最高法院之判例，則應揭示該判解之字號或其內
    容，如依民事訴訟法第469條所列第1款至第5款理由提起上
    訴時（第6款依民事訴訟法第436條之32第2項規定於小額事
    件上訴程序並未準用），其上訴狀應揭示合於該條款之事實
    ，上訴狀如未依此項方法表明者，即難認已對原判決之違背
    法令有具體之揭示，其上訴自難認為合法（最高法院71年台
    上字第314號判例參照）。再按上訴不合程式或已逾期間或
    法律上不應准許者，第二審法院應以裁定駁回之，為民事訴
    訟法第444條第1項前段所明定，此於小額事件之上訴程序亦
    準用之，民事訴訟法第436條之32第2項規定明確。
二、上訴意旨略以：(一)原判決有適用證據法則不當之違背法令：
    上訴人於民國98年1月12日開立支票號碼HP0000000號支票
    ，支付西門大樓之大樓管理費及相關費用等，故有關大樓管
    理費及相關費用等期間自96年2月15日至98年2月12日止共計
    新臺幣（下同）18,036元，均已付訖。這些年來被上訴人
    對於4樓沒有供電，連電梯、手扶梯、樓梯等出入口都圍堵
    起來，反而給遊民住在裡面，根本沒辦法自住，更別說出租
    收入，故管委會沒有善盡管理之責，沒將之前所繳管理費退
    回，還要強收管理費，如果法官承購這樣房子還願意支付管
    理費嗎？(二)原判決有不適用法則之違背法令：依照西門大樓
    96年3月26日、96年4月11日第二屆區分所有權人會議之會議
    紀錄，由主任委員宣告流會，故於94年3月份至95年12月份
    共計22期，並沒有實際管理，徒存管委會之虛名，不應該繳
    納管理費共計18,246元。管委會未盡管理之責，大樓手扶梯
    及電梯均未能到達4樓，並把4樓進出口用木板封住，還暗藏
    流浪漢之居所，這就是管委會所謂管理等語。惟核前揭上訴
    理由，雖指摘原判決不適用法則及適用證據法則不當，卻未
    具體指明原判決不適用何法則、或適用何證據法則不當，亦
    未明確揭示其認為原判決所違背法規之條項、內容、法則或
    司法院解釋、最高法院之判例字號為何，自難認為上訴人已
    對原審判決有如何違背法令之情形為具體之指摘。揆諸前揭
    法條規定及判例意旨，上訴人既未合法表明其上訴理由，其
    上訴自於法不合，應予裁定駁回。
三、上訴人應負擔之第二審訴訟費用確定為1,500元。
四、據上論結，本件上訴為不合法，依民事訴訟法第436條之32
    第1項、第2項、第444條第1項、第436條之19第1項、第95條
    、第78條，裁定如主文。
中    華    民    國    99    年    10    月    26    日
                  民事第六庭審判長法  官  傅中樂
                                  法  官  邱蓮華
                                  法  官  張文毓
以上正本係照原本作成。
本裁定不得再抗告。
中    華    民    國    99    年    10    月    27    日
                                  書記官  賴敏慧

司法院資訊處製作；財團法人民間司法改革基金會備份。
